【裁判字號】    90,上易,290
【裁判日期】    891215
【裁判案由】    竊盜
【裁判全文】
臺灣高等法院臺中分院刑事判決              民國九十年度上易字第二九○號
    上  訴  人
    即  被  告  丁○○
                戊○○
    右二人共同
    選任辯護人  張智宏
    上  訴  人
    即  被  告  甲○○
右上訴人因竊盜案件，不服臺灣苗栗地方法院中華民國八十九年十二月十五日第一審
判決（民國八十九年度易字第七五四號，起訴案號：臺灣苗栗地方法院檢察署民國八
十九年度偵字第二四七二號），提起上訴，本院判決如左：
    主      文
原判決撤銷。
丁○○、戊○○、甲○○結夥三人以上竊盜，未遂，各處有期徒刑肆月，如易科罰金
，均以佰元折算一日。
    事     實
丁○○、戊○○、甲○○共同基於意圖為自己不法之所有之犯意聯絡，結夥三人於民
國八十九年三月十九日下午四時十分許，在苗栗縣獅潭鄉○○○道南口，由丁○○指
揮，甲○○駕駛挖土機開挖，戊○○駕駛自用小貨車準備載運，共同竊取華巍營造股
份有限公司（以下簡稱華巍公司）所有因賀伯颱風來襲被埋在地下之鋼筋及鐵板模具
，正在著手開挖之際為警當場查獲，致未得逞。案經苗栗縣警察局大湖分局報由臺灣
苗栗地方法院檢察署檢察官偵查起訴。
    理      由
一、訊據上訴人即被告丁○○、戊○○、甲○○等，均矢口否認有竊盜之意圖，一致
    辯稱彼等因路過見到有幾根鋼筋露出，想要撿拾，惟用挖土機開挖後才發現有大
    量之鋼筋，隨即為警發現，並非存心竊取埋在地下之鋼筋及鐵板模具等物，絕無
    竊盜之犯行等語。然查前項事實已經甲○○在檢察官偵查中坦承：「是丁○○提
    議要去偷，就叫我去開挖土機，並叫戊○○開ＭＨ─○二一七號自小貨車」，戊○○也供承：「當天我們三人一起到現場，由甲○○開挖土機，我開一部小貨車
    去那裡偷」，有筆錄之記載可稽，而上開鋼筋等物係華巍公司所有，因賀伯颱風
    被埋在地下，且鋼筋前曾被竊取，華巍公司曾制作告示牌，註明是工地用鋼筋，
    不可隨使盜取，又經該公司負責人李三益及工地主任乙○○在原審結證明確，復
    有現場照片附卷可資佐證，從照片觀之，可知鋼筋係整綑且數量甚多，被告應知
    係有主物，參以被告係開挖土機開挖，且準備用小貨車載運，則彼等前往挖取之
    前應已瞭解到該處埋有大量鋼筋，絕非僅幾根而已，是被告等有竊盜之意圖甚明
    ，彼等之辯解均係卸責之詞，不足採信。至證人沈鳳輝在原審結證原來該處有告
    示牌，註明不可隨意竊取鋼鐵，但被告去竊取時告示牌應該已不見了，姑不論告
    示牌不見之原因為何，被告既明知大量完好之鋼筋，應係有主物無疑，仍繼續挖
    取，即不免於竊盜罪責，證人之證言不能作為被告有利之證據，由於被告尚在挖
    取而未將鋼筋等物吊上自用小貨車，其行為尚屬未遂，被告之犯行堪以認定。
二、核上訴人所為係犯刑法第三百二十一條第一項第四款、第二項之罪，被告三人間
    有犯意聯絡及行為分擔，係為共同正犯，又三人已著手於竊盜之行為而未遂，依
    未遂犯之規定減輕其刑，被告等上訴意旨均否認有竊盜之意圖雖無理由，唯查刑
    法第四十一條於九十年一月四日修正、同年月十日經總統公布施行，依該條規定
    犯最重本刑為五年以下有期徒刑之刑之罪，而受六個月以下有期徒刑或拘役之宣
    告，因身體、教育、職業、家庭之關係或其他正當事由，執行顯有困難者，得以
    一元以上三元以下折算一日，易科罰金，原判決未及適用後條，諭知易科罰金之
    折算標準，尚有未洽，仍應由本院將原判決撤銷，酌情仍科處原判決所處之有期
    徒刑四月，並諭知易科罰金之折算標準。
三、據上論斷，應依刑事訴訟法第三百六十九條第一項前段、第三百六十四條、第二
    百九十九條第一項前段，刑法第二十八條、第三百二十一條第二項、第一項第四
    款，修正後刑法第四十一條、罰金罰鍰提高標準條例第二條，判決如主文。
本案經檢察官丙○○到庭執行職務。
中      華      民      國      九十      年      三      月   三十     日
                                  臺灣高等法院臺中分院刑事第八庭
                                        審判長法  官  羅  得  村
                                              法  官  劉  榮  服
                                              法  官  林  輝  煌
右正本證明與原本無異。
不得上訴。
                                              書記官  林  水  濱
中      華      民      國      九十      年      四      月     二     日
附錄：
刑法第三百二十一條第一項第四款：
犯竊盜罪而有左列情形之一者，處六月以上五年以下有期徒刑。
(四)結夥三人以上而犯之者。
                                                                        Ｄ


司法院資訊處製作；財團法人民間司法改革基金會備份。
